臺灣高等法院高雄分院刑事判決　　　　 94年度上訴字第152號
上　訴　人
即　被　告　甲○○
指定辯護人　陳俊偉律師
上列上訴人因違反毒品危害防制條例案件，不服臺灣高雄地方法
院93年度訴字第1431號中華民國93年12月24日第一審判決（起訴
及移送原審併辦案號：臺灣高雄地方法院檢察署93年度偵字第
9997、 9706號），提起上訴，本院判決如下：
     主  文
原判決撤銷。
甲○○連續販賣第一級毒品，處有期徒刑拾貳年，褫奪公權拾年
。扣案之第一級毒品海洛因貳拾包（淨重貳點貳公克、空包
裝重肆點肆公克）沒收銷燬之；扣案之行動電話支（電話號
碼0000000000號、0000000000號、000
0000000號）沒收之；犯罪所得之財物新臺幣陸仟元沒收
之，如全部或一部不能沒收時，以其財產抵償之。
     事  實
一、甲○○綽號「阿弟」、「阿三」，基於意圖營利概括犯意，
    自民國（下同）93年4 月間某日起至93年5 月15日止，連續
    在不詳處所，向年籍姓名不詳、綽號「阿姐」之成年女子販
    入第一級毒品海洛因多次，並以其所有之行動電話00000000
    00號、0000000000號、0000000000號行動電話為販賣第一級
    毒品之聯絡工具，先後販賣毒品如下：
  (一)自93年4 月間起至5 月間止，以行動電話0000000000號、00
    00000000號為聯絡工具，先由陶美梅以其所有0000000000號
    行動電話打上開2 支行動電話撥給甲○○聯絡購買海洛因後
    ，約定在高雄市○鎮區○○路與光華路口附近路邊交易，每
    次1 小包，價格為新台幣（下同）1,000 元，計販賣6 次，
    所得共6,000 元。嗣於同年5 月16日零時10分許，甲○○在
    高雄市○○路與林西街口搭乘計程車為高雄市政府警察局苓
    雅分局民權派出所警員發覺其行跡可疑懷，疑甲○○持有毒
    品，乃尾隨其至高雄市○○○路15號巴黎香舍飯店1010室房
    間，並請該飯店服務人員以鑰匙打開該房門，甲○○情急遂
    將海洛因20包自該房間窗戶往下丟，員警進入屋內查獲海洛
    因1 小包、行動電話2 支（電話號碼：0000000000號、0000
    000000號），復在9 樓、6 樓、5 樓窗沿起獲遭甲○○丟棄
    之海洛因20包（連同前揭1 小包）共計21包（含包裝袋，淨
    重2 公克，空包裝重4.05公克），於前揭搜索過程中，因甲
    ○○所有之0000000000號行動電話響不停，經員警周建中接
    聽後，乃陶美梅撥打該電話要向甲○○購買第一級毒品海洛
    因，員警周建中即佯稱其是甲○○朋友，與陶美梅約在高雄
    市○○路與光華路口交易，於是日凌晨1 時許為警在高雄市
    ○○路與光華路口查獲陶美梅，而查悉上情，扣得前揭海洛
    因21包及行動電話2 支。
  (二)於93年5 月7 日下午2 時許，在高雄市○○路48號（全家便
    利商店，下稱全家超商）前，由鄭俊雄撥打行動電話000000
    0000號行動電話給甲○○表示購買第一級毒品海洛因，並約
    定在前揭處所交易，甲○○到達該處，尚未交易，即為警查
    獲，並扣得海洛因2 包（含包裝袋，淨重0.32公克，空包裝
    重0.38公克）及上開行動電話1支。
二、案經高雄市政府警察局苓雅分局報請臺灣高雄地方法院檢察
    署檢察官偵查起訴及移送併辦審理。
     理  由
壹、程序方面
一、上訴人即被告甲○○及其辯護律師一再主張警員於93年5 月
    16日在其投宿之巴黎香舍飯店1010室房間之搜索係屬違法之
    搜索，該搜索所得之海洛因21包及行動電話2 支，不得作為
    證據云云。經查，司法警察官或司法警察，於有明顯事實足
    信有人在內犯罪而情形急迫者，雖無搜索票，仍得逕行搜索
    院，刑事訴訟法第131 條第1 項第3 款、第3 項分別定有明
    文。據證人即本案執行搜索之警員周建中於原審審理時結證
    稱：被告於搜索前即曾於93年4 月16日因毒品案為高雄市政
    府警察局苓雅分局福德派出所查獲，由該局苓雅分局3 組偵
    辦，伊所屬民權派出所便衣防搶專責人員因與其他派出所交
    流情報而得知此事，故伊對被告印象深刻，93年5 月16日因
    見被告自販賣毒品的大盤商楊大廣住處走出來，伊等即懷疑
    被告當時身上藏有毒品，到達飯店後，伊至10樓服務台，找
    服務人員詢問被告住在何房間，經服務人員用手指比在1010
    室房間內，伊等隨即向服務人員表明警察身分並出示服務證
    給服務人員看，伊等就向服務人員要房間公用的鑰匙，並請
    服務人員一同前往1010室門口，與服務人員一起拿公用的鑰
    匙打開房門，且在開門時可從門縫聽到房間內有門窗開啟的
    聲音，及有腳步急促走動的聲音，伊懷疑被告有可能在丟毒
    品或將毒品丟進馬桶內沖掉，因房門之安全鏈鎖有鎖上，伊
    便用力將門之扣環部分撐開，打開門後尚未進入房內，在門
    口即可看到房間內桌子下方有1 包白色粉末物品，以1 小夾
    鍊袋裝著，另員警又在該棟大樓9 樓窗沿、6 樓窗沿，5 樓
    窗沿找到20包海洛因，員警係依據刑事訴訟法第131 條第1
    項第3 款為逕行搜索等語（見原審卷(一)第98、99頁）。查被
    告有多次施用毒品前科，證人周建中所陳被告於93年4 月間
    因販賣毒品為警查獲乙節，亦經檢察官依施用第一級毒品罪
    提起公訴，有臺灣高等法院被告前案紀錄表在卷可按；被告
    且於93年5 月7 日下午2 時許，甫因涉嫌販賣海洛因予鄭俊
    雄，為警查獲，則本案被告既前曾因毒品案曾遭員警查獲，
    是日被告又自販賣毒品之大盤商楊大廣處走出，隨即搭車至
    前揭飯店，下車後又進入1010室房間，員警已有合理懷疑被
    告身上藏有毒品，且員警要求服務人員打開前揭房門時，又
    有聽到房間內有門窗戶開啟及腳步急促走動的聲音，即有明
    顯事實足信為有人在內犯罪或湮滅證據，當時情形急迫，來
    不及向法院聲請搜索票，若不立即進入該房間內搜索，證據
    恐會遭湮滅或隱匿，則員警當得依刑事訴訟法第131 條第1
    項第3 款規定，無需搜索票而逕行搜索。但本案員警為執行
    逕行搜索後，未於執行後3 日內陳報法院等情，業據證人周
    建中證述明確，乃違反刑事訴訟法第131 條第1 項第3 項規
    定應陳報法院之法定程序，依刑事訴訟法第131 條規定違反
    陳報法院之程序，審判時法院得宣告所扣得之物，不得作為
    證據。而違反法定程序取得之證據，應否予以排除其證據能
    力，必須考量其作為證據之依據，是否有害於公平正義，倘
    依刑事訴訟法所揭示之基本精神，就個案違反法定程序情節
    、犯罪所生危害等事項綜合考量結果，認以容許其作為認定
    事實之依據，始符合審判之公平正義，而不予排除該證據，
    自不能指為違法。本院斟酌員警違反未於逕行搜索執行後3
    日內陳報法院之規定，並未對被告造成訴訟上防禦實質不利
    益，及被告所涉本案販賣第一級毒品罪，危害社會重大，應
    認該搜索程序所扣得之21包海洛因及行動電話2 支有證據能
    力。
二、被告雖又陳稱證人陶美梅在警偵訊時及證人鄭俊雄在警訊時
    之陳述，係屬審判外之陳述，應無證據能力云云。然本院審
    酌該2 證人在警訊或檢察官偵查中之陳述內容詳盡，且據接
    近被告犯案時間較少受到人情壓力，或其他利害關係之思考
    ，具有較可信之特別情況，又查無遭違法取供之情形，雖與
    審判中之陳述不符，依刑法第159 條之2 之規定，本院認該
    2 人在警訊或檢察官偵查中之陳述均有證據能力。
貳、實體方面
一、訊據被告甲○○固不否認認識陶美梅、鄭俊雄，93年5 月7
    日下午2 時許，在高雄市○○路全家便利商店前有與鄭俊雄
    打招呼，及於同年5 月16日凌晨警察在其投宿之巴黎香舍10
    10室房間內搜索時，陶美梅有打電話前來之事實，惟矢口否
    認有何販賣第一級毒品海洛因予陶美梅、鄭俊雄之犯行，辯
    稱：伊於93年5 月7 日去高雄市○○路找朋友時，偶遇鄭俊
    雄，鄭俊雄因毒癮發作感到難過，問伊有無海洛因，給他一
    些，伊告訴他等伊去前鎮區拿回來再分給他，要他到伊武廟
    路住處附近之全家超商等伊，迨伊回來時，看到鄭俊雄在全
    家超商前，即向他打招呼，要帶他去住處一起吸毒，伊不知
    鄭俊雄被警員盤查，鄭俊雄是伊朋友「阿義」之弟弟，伊常
    和他一起施用海洛因，但未曾賣海洛因給他；鄭俊雄在警訊
    時之陳述，是警員要他說的，並不實在；而陶美梅是伊朋友
    之妻，她在高雄市小港區一家夜店上班，常要伊去她店裡捧
    場，那天警察在伊投宿之飯店搜索時，陶美梅打電話來是要
    叫伊去她店裡捧場，警察接到電話後，誤以為陶美梅要向伊
    買毒品，警察製作筆錄時，即要陶美梅配合，指證伊販賣毒
    品，才要放她走，故陶美梅在警訊時之陳述亦不實在云云。
二、惟查：
  (一)證人陶美梅於警訊時即陳稱：伊係向綽號「阿弟」之男子購
    買毒品，伊是撥打0000000000、0000000000號與「阿弟」約
    定地點後，拿新台幣與他交易，伊最後1 次是在93年5 月16
    日零時19分撥打0000000000號行動電話號碼給阿弟購買毒品
    等語（見警卷(一)第8 頁）；其於檢察官偵查中猶證述：伊自
    93 年4月間起，向綽號「阿弟」（即被告）購買毒品，至查
    獲時已向被告買了約五、六次，平均一星期買一次，伊係打
    0000 000000 號、或0000000000號行動電話給甲○○聯絡購
    買事宜等語（見偵字第9997號卷第24頁）；復於原審審理時
    證稱：伊之行動電話號碼如伊在警訊時所述之0000000000號
    ，伊只有用這支電話號碼打給被告，伊平常稱呼被告為「阿
    弟」等語明確。並參以被告所有之0000000000號行動電話通
    聯紀錄自93年4 月間起至93年5 月16日止，即有陶美梅以其
    所有00 00000000 號行動電話撥打被告所有0000000000號行
    動電話達100 多通以上，且1 日之內有數通之通聯紀錄，每
    次通聯時間約不到1 分鐘，有時尚不到十秒的時間；另被告
    所有另1 支0000000000號行動電話自93年4 月27日起，亦計
    有6 次撥打至陶美梅所有0000000000號行動電話通聯紀錄，
    而陶美梅所有0000000000號行動電話自93年4 月4 日起亦有
    撥打被告所持有0000000000號行動電話超過29次，此有
    0000000000號、0000000000號2 支行動電話雙向通聯紀錄在
    卷可稽（見原審卷(二)）。而證人陶美梅證稱伊與被告93年才
    認識的，並非親密朋友，亦無財務上之借貸關係等語（見原
    審卷(一)第213 頁），即被告於警訊亦供稱認識陶美梅約1 至
    2 個月，沒有財務關係等語（見警卷(一)第5 頁），其2 人之
    通聯竟如此之頻繁，且陶美梅於是日為警查獲時，經警採其
    尿液送驗結果，其尿液呈嗎啡陽性反應，有高雄市立凱旋醫
    院煙毒尿液檢驗成績書在卷足憑（見原審卷(一)第32頁），足
    見陶美梅確有施用海洛因之行為，亦可見證人陶美梅上開於
    警偵訊時所證其係以電話聯絡被告約定地點，向被告購買6
    次海洛因之情，應堪採信。
　(二)證人陶美梅於原審審理中雖翻異其詞，改證稱：伊沒有向被
    告購買毒品，只要是年紀比伊小的男子，伊都稱其「阿弟」
    ，伊係向另1 位「阿弟」即「阿財」者購買毒品，伊是因為
    警訊時警察要伊咬被告，伊才說係向被告買的云云（見原審
    卷(一)第216 、217 頁）。但查證人即警員周建中於原審審理
    時結證稱：93年5 月16日凌晨零時19分許，員警在搜索被告
    房間時，因被告之電話一直響，伊就接聽，係證人陶美梅打
    電話等語，雖經核對被告所有0000000000號、0000000000號
    雙向通聯紀錄顯示：其中0000000000號行動電話於該是日凌
    晨零時至1 時間，並無證人陶美梅所持有0000000000號行動
    電話撥打進入之紀綠，但00000000000 號行動電話於凌晨零
    時30分25秒許、零時31分23秒許計有2 通係由陶美梅所持有
    0000 000000 號行動電話撥打該電話，有前揭通聯紀錄2 份
    在卷可稽。而證人陶美梅於原審亦證稱伊確有撥打被告電話
    ，伊最後1 次打給被告是12點過後，1 點多，是別人接的等
    語，而與證人周建中證述情節相符（見原審卷(一)第100 頁）
    ，則證人周建中所述之通聯時間雖與通聯紀錄顯示之正確時
    間有不符之處，亦不影響其前揭證詞之可信性。證人周建中
    復證稱：伊接聽後，證人陶美梅第一句話就問「阿弟」呢？
    伊就跟陶美梅說「阿弟」在上廁所，陶美梅就要伊轉告「阿
    弟」說，她在前鎮區○○路與光華路口麥當勞店前要向「阿
    弟」即被告購買「號仔」（台語）即毒品，伊跟陶美梅講伊
    會叫「阿弟」馬上過去，隨即另1 組警網就到一心路、光華
    路口將陶美梅帶回巴黎香舍，伊問陶美梅要買多少，陶美梅
    說要買2,000 元，且表示其在93年5 月15日已向綽號「阿弟
    」買過毒品等語綦詳。證人陶美梅於警訊時亦證稱：伊向被
    告購買毒品約1 個月，1 星期約購買1 至2 次，1 次購買1
    小包毒品，價格為1,000 元等語明確；並於警訊中指認被告
    即是販賣毒品給伊綽號「阿弟」之男子無訛（見警卷(一)第9
    頁）；且於警訊中表示伊係在自由意識下所為陳述等語（見
    警卷(二)第10頁）。而被告於本院審理時亦坦承證人陶美梅有
    以「阿弟」、「阿三」之綽號叫伊等語；況證人陶美梅於檢
    察官偵查中仍明確指認伊確有向綽號「阿弟」之被告購買毒
    品，，已如上述，果如證人陶美梅於警訊時有受員警威脅或
    利誘而作不實陳述，於檢察官偵訊時，理當會向檢察官反應
    ，又何必作為相同之證述，即仍證稱向被告購買毒品，足認
    被告於警訊時之證述，顯係出於自由意識，並未受到員警之
    威脅或利誘。再被告雖辯稱：陶美梅打電話給伊，係要伊到
    她上班之夜店捧場云云，然果如是，陶美梅只須將其要被告
    前往夜店捧場之情請該接電話之人（即警員周建中）轉知被
    告即可，殊無與周建中約定在高雄市○鎮區○○路與光華路
    口麥當勞店前見面之必要，又如非陶美梅有如證人周建中所
    陳於電話中有表示要向「阿弟」購買毒品，而只單純的表示
    要被告前往夜店捧場，周建中等員警當亦不可能前往上開非
    陶美梅上班之地點與之見面，是被告所辯，應係飾卸之詞，
    不足採信。按被告以外之人於偵查中向檢察官所為之陳述，
    除顯有不可信之情況外，得為證據；又其於司法警察調查中
    所為之陳述，與審判中不符時，其先前之陳述具有較可信之
    特別情況，且為證明犯罪事實存否所必要者，得為證據，刑
    事訴訟法第159 條之1 第2 項及第159 條之2 分別定有明文
    。證人陶美梅於檢察官偵查中之陳述，並無顯不可信之情況
    ，自得採為證據；而其在警訊時所為向被告購買毒品海洛因
    之陳述，雖與其在原審審理時之證述不符，然參酌證人周建
    中之前揭證言，及證人陶美梅在檢察官偵查中之證述，應認
    其在警訊時所為向被告購買海洛因等之陳述，有較可信之情
    況，而得為不利於被告之證據。
  (三)被告於93年5 月7 日下午2 時，係與證人鄭俊雄相約在前揭
    全家超商前交易毒品海洛因，業據鄭俊雄於警訊時證稱：伊
    於下午1 時快要2 時許，打0000000000號電話給「阿三」，
    要跟「阿三」買1,000 元海洛因，「阿三」就約伊在高雄市
    苓雅區○○路48號全家超商前，伊到達時，再撥打00000000
    00號電話給「阿三」，「阿三」叫伊在那邊等，「阿三」要
    下來找伊，當伊掛上電話後，警察來盤查，警察叫伊拿出身
    上物品受檢，伊便拿出1,000 元及針筒1 支，警方在盤查伊
    時，「阿三」就從高雄市○○區○○路39巷口走出來至武廟
    路，「阿三」看見伊後，就向伊招手，伊就告訴警察向伊招
    手之人就是「阿三」，警方就上前攔查「阿三」，「阿三」
    即為被告等語綦詳（見警卷(二)第9 頁）。被告雖辯稱鄭俊雄
    於警訊之前揭證述是受警脅迫才為前揭陳述等情，而證人鄭
    俊雄於原審審理時雖亦證稱係警察要伊說被告販賣，才不辦
    他云云。但查證人何明德（即當日為鄭俊雄製作警詢筆錄之
    員警）於原審證稱：當日因派出所的偵訊室還沒有弄好，所
    以是在派出所辦公室內做筆錄，訊問過程是全程錄音，且一
    邊錄音一邊製作筆錄，也是由鄭俊雄一邊講伊一邊記載，況
    因為當時員警並未查到鄭俊雄持有毒品，根本不會和他交換
    條件，係因為鄭俊雄曾有毒品前科，依規定一定要對鄭俊雄
    採尿，並沒有對鄭俊雄施予強暴脅迫等語明確（見原審卷(一)
    第220 、221 頁），且證人鄭俊雄於警訊時亦供稱：（問：
    警方有無對你用強暴、脅迫、利誘、詐欺、疲勞詢問或其他
    不正方法取供？是否出於你任意性答覆？）警方沒有對伊用
    強暴、脅迫、利誘、詐欺、疲勞詢問或其他不正方法取供，
    是出於其任意性答覆等語明確（見警卷(二)第6 頁），則證人
    鄭俊雄於警訊之供述顯係出於任意性之陳述，且證人鄭俊雄
    於警訊之證述與證人即當日查獲被告及鄭俊雄之員警何明德
    、李榮籐、潘煜峰等人於原審證稱：渠等發現鄭俊雄在該處
    超商打電話行跡可疑，就出示證件盤查，後來鄭俊雄就主動
    交出其身上的錢、香煙、注射針筒，渠等就問鄭俊雄在那邊
    做什麼，鄭俊雄說在等1 個叫「阿三」的人，他向「阿三」
    買毒品，過了一會兒有1 個人從39巷口走出來，那個人在對
    鄭俊雄招手，那個人沒有看到渠等，鄭俊雄就告訴渠等對他
    招手之人就是「阿三」，「阿三」就是今日在庭之被告等語
    相符；而員警因證人鄭俊雄表示其要向「阿三」購買毒品，
    「阿三」即係向鄭俊雄招手之人，遂前往盤查該招手之人，
    並發現其手上有2 包海洛因等情，亦據證人何明德、李榮籐
    、潘煜峰於原審審理中證述明確（見原審卷(一)第219 ─224
    頁）。被告就其何以與證人鄭俊雄約在武廟路全家超商前見
    面，其於警訊時係稱：鄭俊雄打電話問伊何時到武廟路，伊
    說等一下就去了，他就告訴伊要在全家超商等伊，伊在電話
    中沒有告訴伊要做什麼，見面再說等語（見警卷(二)第1 頁）
    然被告於本院審理時卻稱係在九如路偶遇鄭俊雄，他因毒癮
    發作，向伊要海洛因，伊告以等伊到前鎮區拿回來再分給他
    ，要他先去武廟路全家超商等伊等語，前後所述大相逕庭，
    已難採信。況被告於警訊時係供稱為警查獲之海洛因2 包，
    係伊在是日上午5 時至6 時許，在高雄市前鎮橋旁向一名綽
    號「阿姐」之女子以2,000 元購買後，將之以雙面膠黏住在
    伊機車，大約在下午2 時再拿出海洛因等語（見警卷(二)第3
    頁），此一說詞如係真實，顯見被告於是日向「阿姐」購買
    海洛因，即隨身攜帶，則在於本院審理時所供偶遇鄭俊雄，
    鄭某毒品發作，向伊要毒品施用，伊告以要等伊去前鎮區將
    毒品拿回來，要鄭某先到武廟路全家超商前等候之情，應屬
    虛妄而不足採信。本院綜合被告及證人鄭俊雄先後之供詞相
    互勾稽，認證人鄭俊雄在警訊時之陳述雖與其在原審審理時
    之證述不符，但以其在警訊時之陳述有較可信之情況，且為
    證明被告犯罪所必要，依刑事訴訟法第159 條之2 之規定，
    得採為被告不利之證據。
  (四)93年5 月16日員警自被告承租之一心二路15號巴黎香舍飯店
    其投宿1010室房間內扣得白色粉末1 包，及被告因警察到來
    自窗戶丟棄至樓下所扣得之白色粉末20包，經送驗結果確為
    第一級毒品海洛因（含包裝袋，淨重2 公克，空包裝重4.05
    公克），有法務部調查局93年7 月20日調科壹字第22001742
    3 號鑑定通知書1 份在可稽（見原審(一)第61頁）。另於93年
    5 月7 日在被告身上所查獲之白色粉末2 包（含包裝袋，淨
    重0.32公克，空包裝重0.38公克），亦有法務部調查局93年
    7 月15日調科壹字第220017618 號鑑定通知書在卷可稽（見
    原審卷(一)第63頁），並有行動電話3 支（號碼分別為：0000
    000000號、0000000000號、0000000000號）扣案佐證。
  (五)綜上所述，證人鄭俊雄、陶美梅於警詢證述，渠等有向被告
    購買毒品海洛因之可信度、真實性，顯較審理時之上揭證詞
    為高，依前揭刑事訴訟法第159 條之2 規定，自足採為認定
    被告之犯罪證據，且員警於前揭巴黎香舍飯店搜索扣得之海
    洛因21包亦有證據能力，已如前述。則被告前開所辯，顯係
    卸責之詞，殊無足採。本案事證明確，被告犯行堪以認定。
    檢察官移送併辦意旨復以被告除上揭於93年5 月7 日下午2
    時許，與鄭俊雄約定在武廟路全家超商前交易毒品海洛因外
    ，另自同年4 月初起，在該全家超商前，連續3 次以每小包
    1,000 元販賣海洛因予鄭俊雄施用云云，惟此部分除證人鄭
    俊雄在警訊時指陳外，並無任何其他證據足以補強被告確有
    販賣海洛因之事實，此部分被告被訴犯罪尚屬不能證明，爰
    予明。
三、查海洛因係毒品危害防制條例第2 條第2 項第1 款規定之第
    一級毒品，且販賣毒品罪，並不以販入之後復行賣出為構成
    要件，苟以營利為目的，將毒品販入或將之賣出，有一於此
    ，其犯罪即已完成。核被告所為，係犯毒品危害防制條例第
    4 條第1 項之販賣第一級毒品罪。被告販賣前持有毒品之低
    度行為，為販賣之高度行為所吸收，不另論罪。被告先後多
    次販賣第一級毒品，時間緊接，犯同一罪名，顯係基於概括
    犯意，反覆為之，為連續犯，應依刑法第56條規定，以一罪
    論，檢察官雖僅就被告販賣海洛因予陶美梅之事實起訴，對
    於被告販賣海洛因予鄭俊雄之部分則未起訴，既經檢察官認
    此部分與起訴事實有連續犯之裁判上一罪關係，移請併案審
    理，本院自得一併予以審究。被告販賣毒品之數量及所得非
    鉅，就全犯罪事情節觀之，尚非重大，在客觀上衡量，若處
    以最輕法定刑之無期徒刑，仍嫌過重，是其犯罪情狀堪予憫
    恕，爰依刑法第59條規定減輕其刑。
四、原審予以論罪科刑，固非無見；然查檢察官移送併辦部分，
    認被告販賣海洛因予鄭俊雄4 次，原判決除認被告確有於93
    年5 月7 日下午2 時許，與鄭俊雄約定在武廟路全家超商前
    進行交易海洛因，對於其他3 次是否構成犯罪，未予論，
    自有未洽。被告上訴否認犯罪，雖無理由，惟原判決既有可
    議，即屬無可維持，應由本院將原判決撤銷，審酌被告為謀
    私利，販賣毒品予他人，危害他人身心健康，敗壞社會風氣
    、犯後猶否認犯行等一切情狀，爰仍如原判決量處有期徒刑
    12年。又依被告犯罪之性質，本院認有褫奪公權必要，併予
    宣告褫奪公權10年。扣案之第一級毒品海洛因23包（淨重
    2.32公克，空包袋重4.438 公克；外包裝袋已沾染海洛因，
    因不能完全剝離，整體視為毒品），依毒品危害防制條例第
    18條第1 項前段規定沒收銷燬之；至因送驗而耗損部分，爰
    不併予宣告沒收銷燬。被告販賣毒品犯罪所得6,000 元，依
    同條例第19條第1 項規定宣告沒收，如全部或一部不能沒收
    時，以其財產抵償之。扣案之行動電話3 支為被告所有且供
    被告犯罪所用之物，爰依毒品危害防制條例第19條第1 項前
    段規定併宣告沒收之。另警方逮捕被告時在其身上起獲之8
    萬8,500 元（50,400+38,100= 88,500）， 無從證明係被告
    販賣毒品所得；另聯絡電話小紙張，亦無證據證明係供本案
    被告犯罪所用，爰不併予以宣告沒收之，併此敘明。前開被
    告被訴販賣海洛因3 次予鄭俊雄犯罪不能證明部分，因檢察
    官認與科刑部分有裁判上一罪之連續犯關係，爰不另為無罪
    之諭知，亦附此明。
據上論斷，應依刑事訴訟法第369 條第1 項前段、第364 條、第
299 條第1 項前段，毒品危害防制條例第4 條第1 項、第18條第
1 項前段、第19條第1 項前段、刑法第11條、第56條、第59條、
第37條第2項，判決如主文。
本案經檢察官朱文彬到庭執行職務。
中　　華　　民　　國　　94　　年　　3 　　月　　31　　日
                  刑事第四庭    審判長法  官  蕭權閔
                                      法  官  李嘉興
                                      法  官  陳吉雄
以上正本證明與原本無異。
如不服本判決應於收受本判決後10日內向本院提出上訴書狀，其
未敘述上訴理由者，並得於提起上訴後10日內向本院補提理由書
狀（均須按他造當事人之人數附繕本）「切勿逕送上級法院」。
中　　華　　民　　國　　94　　年　　4 　　月　　 1　　日
　　　　　　　　　　　  　　　　　　　書記官  梁美姿
附錄本判決論罪科刑法條：
毒品危害防制條例第4條第1項
製造、運輸、販賣第一級毒品者，處死刑或無期徒刑；處無期徒
刑者，得併科新臺幣1千萬元以下罰金。
                                                 Ａ
